【裁判字號】    95,台上,5726
【裁判日期】    951019
【裁判案由】    搶奪
【裁判全文】
最高法院刑事判決            九十五年度台上字第五七二六號
上  訴  人  甲○○
                    現
            乙○○
上列上訴人等因搶奪案件，不服台灣高等法院中華民國九十四年
七月二十日第二審判決（九十四年度上訴字第一一００號，起訴
案號：台灣桃園地方法院檢察署九十二年度偵字第一四五八０號
），提起上訴，本院判決如下：
     主  文
上訴駁回。
     理  由
按刑事訴訟法第三百七十七條規定，上訴於第三審法院，非以判
決違背法令為理由，不得為之。是提起第三審上訴，應以原判決
違背法令為理由，係屬法定要件。如果上訴理由狀並未依據卷內
訴訟資料，具體指摘原判決不適用何種法則或如何適用不當，或
所指摘原判決違法情事，顯與法律規定得為第三審上訴理由之違
法情形，不相適合時，均應認其上訴為違背法律上之程式，予以
駁回。又證據之取捨、證據證明力之判斷，及事實有無之認定，
為事實審法院之職權，茍其取捨、判斷及認定，並不違反經驗法
則及論理法則，即不容任意指為違法而執為第三審適法之上訴理
由。查本件原審認定上訴人甲○○、乙○○有原判決事實欄所載
共同意圖為自己不法之所有，連續竊取機車、自小客車、機車車
牌等物（詳如原判決附表一所示）為工具，搶奪陳月桂等人之黃
金項鍊各一條（詳如原判決附表二所示），嗣於民國九十二年九
月五日上午九時四分許，在桃園縣八德市○○街三十九號前，搶
奪劉張碧之黃金項鍊一條後，經警當場查獲等犯行，係依據上訴
人等之部分供述，證人郭昇璋、李漢塘、李明洲、鄭秋女、陳燕
師、鄭耀庭、陳月桂、林王蜂、蔡敏月、楊秀容、林來好、吳楊
秀玲、劉張碧、湯惟任、呂正美、李麗蓁之證詞，卷附車輛竊盜
、車牌失竊資料別查詢報表－查詢車輛認可資料、車籍資料作業
詳細畫面、行車執照影本、贓物認領保管單、贓物領據、內政部
警政署刑事警察局鑑驗書、照片等證據資料，為綜合之判斷。對
於上訴人等否認有原判決附表二編號一至三及六之搶奪犯行（即
被害人陳月桂、林王蜂、蔡敏月、吳楊秀玲部分），暨甲○○否
認參與竊盜，所辯各節如何不可採之理由，詳予說明；另就公訴
意旨指上訴人等尚有搶奪王柳姿、曹雪金之黃金項鍊部分，敘明
該部分犯罪尚屬不能證明，因與論罪部分有裁判上一罪之關係，
而不另為無罪諭知之理由。並以第一審依牽連犯從一重論處上訴
人等共同搶奪罪刑（甲○○係累犯），認事用法俱無不合，量刑
亦稱妥適，因而維持第一審之判決，駁回上訴人等在第二審之上
訴，已詳敘其調查證據之結果及證據取捨並認定事實之理由。所
為論斷，均有卷存證據資料可資覆按，並無採證或認定事實違背
經驗法則或論理法則，或有理由不備、理由矛盾或其他違背法令
之情形。再查，上訴人等就搶奪部分上訴意旨並未依據卷內訴訟
資料指摘原判決有何具體違背法令之情形，僅重申其等並未犯陳
月桂、林王蜂、蔡敏月、吳楊秀玲及曹雪金部分之搶奪犯行，並
請求測謊云云，核係就原審採證認事職權之適法行使，及原判決
已明白論斷之事項，重為事實之爭執（陳月桂、林王蜂、蔡敏月
、吳楊秀玲部分），或係就原判決並未論罪部分（被訴搶奪曹雪
金部分）誤為不服之聲明，均與法律規定得為第三審上訴理由之
違法情形，不相適合，上訴人等該部分之上訴為違背法律上之程
式，均應予以駁回。至上訴人等竊盜部分，核屬刑事訴訟法第三
百七十六條第二款不得上訴於第三審法院之案件，縱依原審裁判
時之刑法規定與上開搶奪部分有方法、結果之牽連關係，為裁判
上一罪，但搶奪部分之上訴為不合法，本院應從程序上予以駁回
，而無從為實體上判決，對於竊盜部分，亦無從適用審判不可分
原則，為實體上審判，該部分之上訴應併予駁回。
據上論結，應依刑事訴訟法第三百九十五條前段，判決如主文。
中    華    民    國  九十五  年    十    月  十九    日
                      最高法院刑事第九庭
                          審判長法官  陳  正  庸
                                法官  賴  忠  星
                                法官  王  居  財
                                法官  林  開  任
                                法官  林  立  華
      本件正本證明與原本無異
                                      書  記  官
中    華    民    國  九十五  年    十    月  二十三  日
                                                Ａ


司法院資訊處製作；財團法人民間司法改革基金會備份。
